Minutes et répertoires du notaire Antoine BELURGEY, 16 janvier 1778 - 16 octobre 1788 (étude XXXV)
Archives nationales
- Répertoire(s) de Antoine BELURGEY, 16 janvier 1778 - 10 mars 1791; MC/RE/XXXV/14
  - Répertoire. 1778, 16 janvier - 1791, 10 mars, 16 janvier 1778 - 10 mars 1791; MC/RE/XXXV/14
    - Dépôt du mortuaire du sieur Delaroche., 8 juin 1785
      acte d'état civil; dépôt de pièces; Delaroche (sieur)
    - Notoriété en rectification des noms de madame la comtesse de Blot, 10 juin 1785
      notoriété; Blot (madame de)
    - Inventaire après décès de madame Decan, 13 juin 1785
      inventaire après décès; Decan (madame)
    - Contrat de mariage entre le sieur Saval et la demoiselle Morinet, 16 juin 1785
      contrat de mariage; Saval (sieur); Morinet (demoiselle)
    - Contrat de mariage entre monsieur Guizot et mademoiselle Brémont, 20 juin 1785
      contrat de mariage; Guizot (monsieur); Bremont (mademoiselle)
    - Inventaire après décès de monsieur Miran, 20 juin 1785
      inventaire après décès; Miran (monsieur)
    - Dépôt du certificat de vie de madame Mollière, 5 juillet 1785
      notoriété; dépôt de pièces; Mollière (madame)
    - Notoriété constatant l'héritière de monsieur Leblanc, 15 juillet 1785
      notoriété; Leblanc (monsieur)
    - Contrat de mariage entre le sieur Fromant et la demoiselle Chaumier, 19 juillet 1785
      contrat de mariage; Fromant (sieur); Chaumier (demoiselle)
    - Contrat de mariage entre le sieur Gallet et la demoiselle Granger, 21 juillet 1785
      contrat de mariage; Gallet (sieur); Granger (demoiselle)
    - Contrat de mariage entre monsieur Aubry de L'Etang et la demoiselle Heine, 22 juillet 1785
      contrat de mariage; Aubry de L'Etang (monsieur); Heine (demoiselle)
    - Contrat de mariage entre le sieur legsris et mademoiselle Machelard, 25 juillet 1785
      contrat de mariage; Legris (sieur); Machelard (mademoiselle)
    - Notoriété portant renonciation à succession par les héritiers Jacquemin, 26 juillet 1785
      notoriété; renonciation; Jacquemin
    - Contrat de mariage entre le sieur Dhotel et la demoiselle Touluis, 29 juillet 1785
      contrat de mariage; Dhotel (sieur); Touluis (demoiselle)
    - Notoriété constatant les héritiers de monsieur Jouffrey, 3 août 1785
      notoriété; Jouffrey (monsieur)
    - Notoriété en rectification des noms de la demoiselle Perrot, 5 août 1785
      notoriété; Perrot (demoiselle)
    - Notoriété en rectification des noms de la dame Turrault, 9 août 1785
      notoriété; Turrault (dame)
    - Notoriété en rectification des noms du sieur Berranger, 10 août 1785
      notoriété; Berranger (sieur)
    - Testament du sieur Daniel Andrié, 19 août 1785
      testament; Andrié, Daniel
    - Contrat de mariage entre le sieur Le Couteux et la demoiselle Vasson, 28 août 1785
      contrat de mariage; Le Couteux (sieur); Vasson (demoiselle)
    - Testament du sieur Hubert ditFrancoeur, 28 août 1785
      testament; Hubert ditFrancoeur (sieur); Francoeur, Hubert (sieur dit)
    - Contrat de mariage entre le sieur Foureau Delatour et la demoiselle Marchandeau, 2 septembre 1785
      contrat de mariage; Foureau Delatour (sieur); Marchandeau (demoiselle)
    - Inventaire après décès de monsieur de Roussy, 2 septembre 1785
      inventaire après décès; Roussy (monsieur de)
    - Inventaire après décès du sieur Hubert ditFrancoeur, 16 septembre 1785
      inventaire après décès; Hubert ditFrancoeur (sieur); Francoeur, Hubert (sieur dit)
    - Contrat de mariage entre le sieur Dumetz et la demoiselle Billioux, 27 septembre 1785
      contrat de mariage; Dumetz (sieur); Billioux (demoiselle)
    - Contrat de mariage entre le sieur Fournier et la demoiselle Peltier, 3 octobre 1785
      contrat de mariage; Fournier (sieur); Peltier (demoiselle)
    - Délivrance de legs du sieur Leblanc, 5 octobre 1785
      délivrance de legs; Leblanc (sieur)
    - Contrat de mariage entre le sieur Chicaneau et la demoiselle Guillot, 10 octobre 1785
      contrat de mariage; Chicaneau (sieur); Guillot (demoiselle)
    - Contrat de mariage entre le sieur Maillot et la dame veuve Dessain, 10 octobre 1785
      contrat de mariage; Maillot (sieur); Dessain (veuve)
    - Dépôt du mortuaire du sieur Chambonnet, 12 octobre 1785
      acte d'état civil; dépôt de pièces; Chambonnet (sieur)
    - Contrat de mariage entre le sieur Lamy et la demoiselle Chevance, 20 octobre 1785
      contrat de mariage; Lamy (sieur); Chevance (demoiselle)
    - Contrat de mariage entre le sieur Loyer et la demoiselle Meunier, 1er novembre 1785
      contrat de mariage; Loyer (sieur); Meunier (demoiselle)
    - Notoriété en rectification des noms de monsieur Bataille, 5 novembre 1785
      notoriété; Bataille (monsieur)
    - Testament déposé; codicille déposé de monsieur Mercier, chef d'escadre, 8 novembre 1785
      testament; dépôt de pièces; Mercier (monsieur)
    - Contrat de mariage entre le sieur Armand Delavallée et la demoiselle Feuchère, 8 novembre 1785
      contrat de mariage; Delavallée, Armand; Feuchère (demoiselle)
    - Contrat de mariage entre le sieur Bailly et la demoiselle Leclerc, 11 novembre 1785
      contrat de mariage; Bailly (sieur); Leclerc (demoiselle)
    - Dépôt du mortuaire du sieur Arvillon, 12 novembre 1785
      acte d'état civil; dépôt de pièces; Arvillon (sieur)
    - Délivrance de legs du sieur Francoeur, 13 novembre 1785
      délivrance de legs; Francoeur (sieur)
    - Inventaire après décès de monsieur Mercier, chef d'escadre, 16 novembre 1785
      inventaire après décès; Mercier (monsieur)
    - Inventaire après décès de monsieur le chevalier de Chaponay, 20 novembre 1785
      inventaire après décès; Chaponay (monsieur de)
    - Contrat de mariage entre le sieur Delorme et mademoiselle Bernage, 21 novembre 1785
      contrat de mariage; Delorme (sieur); Bernage (mademoiselle)
    - Inventaire après décès du sieur Soisson, 28 novembre 1785
      inventaire après décès; Soisson (sieur)
    - Notoriété concernant le mariage des sieur et dame Martin, 28 novembre 1785
      notoriété; Martin (sieur); Martin (dame)
    - Notoriété en rectification des noms du sieur Bigant, 3 décembre 1785
      notoriété; Bigant (sieur)
    - Notoriété après le décès des sieur et dame Levasseur, 7 décembre 1785
      notoriété; Levasseur (sieur); Levasseur (dame)
    - Notoriété concernant les héritiers de la demoiselle Pottier, 9 décembre 1785
      notoriété; Pottier (demoiselle)
    - Inventaire après décès du sieur Simon, 9 décembre 1785
      inventaire après décès; Simon (sieur)
    - Notoriété constatant les héritiers du sieur Chéret, 10 décembre 1785
      notoriété; Chéret (sieur)
    - Notoriété portant renonciation à la succession de monsieur Mercier par ses enfants, 14 décembre 1785
      notoriété; renonciation; Mercier (monsieur)
    - Notoriété constatant les héritiers du sieur Fieffé, 30 décembre 1785
      notoriété; Fieffé (sieur)
    - Inventaire après décès de monsieur et madame Bellanger, 31 décembre 1785 - 1785
      inventaire après décès; Bellanger (monsieur); Bellanger (madame)
    - Notoriété après le décès de la veuve Lenormand, 31 décembre 1785 - 1785
      notoriété; Lenormand (veuve)
    - Dépôt du mortuaire de monsieur Devazaux, 4 janvier 1786
      acte d'état civil; dépôt de pièces; Devazaux (monsieur)
    - Contrat de mariage entre le sieur Andrieux et la demoiselle Voittié, 4 janvier 1786
      contrat de mariage; Andrieux (sieur); Voittié (demoiselle)
    - Contrat de mariage entre le sieur Baudelet et la demoiselle Guibourg, 5 janvier 1786
      contrat de mariage; Baudelet (sieur); Guibourg (demoiselle)
    - Dépôt du certificat de vie des sieur et dame Mollière, 8 janvier 1786
    - Notoriété en rectification des noms de la demoiselle Renouard, 9 janvier 1786
      notoriété; Renouard (demoiselle)
    - Contrat de mariage entre le sieur Mathas et la demoiselle Popon., 10 janvier 1786
      contrat de mariage; Mathas (sieur); Popon (demoiselle)
    - Contrat de mariage entre le sieur Authier et la demoiselle legsuay, 10 janvier 1786
      contrat de mariage; Authier (sieur); Leguay (demoiselle)
    - Inventaire après décès de monsieur Grattepain, 10 janvier 1786
      inventaire après décès; Grattepain (monsieur)
    - Notoriété portant renonciation à la succession du sieur Chaponay par ses héritiers, 10 janvier 1786
      notoriété; renonciation; Chaponay (sieur)
    - Notoriété constatant les héritiers de mademoiselle Delahaye, 10 janvier 1786
      notoriété; Delahaye (mademoiselle)
    - Notoriété après les décès de madame Burgat et de son fils., 12 janvier 1786
      notoriété; Burgat (madame); Burgat (sieur)
    - Testament déposé de monsieur l'abbé de Romigny et notoriété en rectification des noms de madame de Castellan et dépôt de son baptistaire, 17 janvier 1786
      testament; dépôt de pièces; notoriété; acte d'état civil; dépôt de pièces; Romigny (monsieur de); Castellan (madame de); abbé
    - Délivrance de legs de monsieur de Chaponay, 23 janvier 1786
      délivrance de legs; Chaponay (monsieur de)
    - Inventaire après décès de monsieur l'abbé de Romigny, 24 janvier 1786
      inventaire après décès; Romigny (monsieur de); abbé
    - Notoriété après le décès du sieur Dagapit Lajous, 26 janvier 1786
      notoriété; Dagapit Lajous (sieur)
    - Contrat de mariage entre le sieur Semonin et la demoiselle Jouvencel, 26 janvier 1786
      contrat de mariage; Semonin (sieur); Jouvencel (demoiselle)
    - Contrat de mariage entre le sieur Eliard et la veuve Serré, 30 janvier 1786
      contrat de mariage; Eliard (sieur); Serré (veuve)
    - Notoriété après le décès du sieur Adam, 3 février 1786
      notoriété; Adam (sieur)
    - Contrat de mariage entre monsieur Tessié Duplessis et mademoiselle Giroux, 3 février 1786
      contrat de mariage; Tessié Duplessis (monsieur); Giroux (mademoiselle)
    - Contrat de mariage entre le sieur Marchand et la demoiselle Simon, 4 février 1786
      contrat de mariage; Marchand (sieur); Simon (demoiselle)
    - Notoriété constatant les héritiers de la demoiselle Vallée, 8 février 1786
      notoriété; Vallée (demoiselle)
    - Contrat de mariage entre monsieur Fleury et mademoiselle Barbier, 9 février 1786
      contrat de mariage; Fleury (monsieur); Barbier (mademoiselle)
    - Notoriété en rectification des noms de monsieur Jobard de Digournay, 10 février 1786
      notoriété; Jobard de Digournay (monsieur)
    - Notoriété portant renonciation par madame Saussard à la succession de monsieur l'abbé de Romigny, 11 février 1786
      notoriété; renonciation; Romigny (monsieur de); Saussard (madame); abbé
    - Notoriété en rectification des noms de la veuve Lallier, 11 février 1786
      notoriété; Lallier (veuve)
    - Délivrance de legs de monsieur l'abbé de Romigny, 12 février 1786
      délivrance de legs; Romigny (monsieur de); abbé
    - Notoriété constatant le nombre des héritiers de monsieur Daleyrac, 14 février 1786
      notoriété; Daleyrac (monsieur)
    - Notoriété constatant le nombre des héritiers du sieur Hérard, 15 février 1786
      notoriété; Hérard (sieur)
    - Contrat de mariage entre monsieur Dupuy et mademoiselle Meunier, 18 février 1786
      contrat de mariage; Dupuy (monsieur); Meunier (mademoiselle)
    - Dépôt du certificat de vie de monsieur de Penié, 20 février 1786
      notoriété; dépôt de pièces; Penié (monsieur de)
    - Contrat de mariage entre le sieur Lambert et la demoiselle Pallie, 20 février 1786
      contrat de mariage; Lambert (sieur); Pallie (demoiselle)
    - Contrat de mariage entre monsieur le comte d'Ourches et mademoiselle de Senneville., 27 février 1786
      contrat de mariage; Ourches (monsieur d' ); Senneville (mademoiselle de)
    - Notoriété constatant les héritiers de la demoiselle Desvallées, 2 mars 1786
      notoriété; Desvallées (demoiselle)
    - Contrat de mariage entre monsieur le vicomte de Bussignac et mademoiselle de La Rodde de Saint Haon, 14 mars 1786
      contrat de mariage; Bussignac (monsieur de); La Rodde de Saint Haon (mademoiselle de)
    - Notoriété portant renonciation à la succession de madame Decan, 16 mars 1786
      notoriété; renonciation; Decan (madame)
    - Notoriété en rectification des noms de madame Malestable, 20 mars 1786
      notoriété; Malestable (madame)
    - Inventaire après décès de la dame Le Roy, 27 mars 1786
      inventaire après décès; Le Roy (dame)
    - Contrat de mariage entre le sieur Floquet et la demoiselle Thury, 8 avril 1786
      contrat de mariage; Floquet (sieur); Thury (demoiselle
    - Contrat de mariage entre le sieur Tissot et la demoiselle de Cambos, 8 avril 1786
      contrat de mariage; Tissot (sieur); Cambos (mademoiselle de)
    - Notoriété portant renonciation à la succession de madame Le Roy par monsieur et madame Desgranges, 11 avril 1786
      notoriété; renonciation; Le Roy (madame); Desgranges (monsieur); Desgranges (madame)
    - Contrat de mariage entre le sieur Montigny et la demoiselle Rémond, 17 avril 1786
      contrat de mariage; Montigny (sieur); Remond (demoiselle)
    - Notoriété après le décès du sieur Leclerc, 20 avril 1786
      notoriété; Leclerc (sieur)
    - Contrat de mariage entre le sieur Maratray et la demoiselle Marie, 24 avril 1786
      contrat de mariage; Maratray (sieur); Marie (demoiselle)
    - Contrat de mariage entre monsieur de Thabouret de Crespy et mademoiselle Dubois, 30 avril 1786
      contrat de mariage; Thabouret de Crespy (monsieur de); Dubois (mademoiselle)
    - Notoriété constatant les héritiers du sieur Gamard, 1er mai 1786
      notoriété; Gamard (sieur)
    - Contrat de mariage entre le sieur Brunel et la demoiselle Martin, 1er mai 1786
      contrat de mariage; Brunel (sieur); Martin (demoiselle)
    - Notoriété portant renonciation par la dame Deffaudais à la communauté d'entre elle et le sieur Lhérault, son premier mari., 3 mai 1786
      notoriété; renonciation; Deffaudais (dame); Lhérault (sieur)
    - Notoriété portant renonciation par mademoiselle Verdebrecq à la succession de ses père et mère, 7 mai 1786
      notoriété; renonciation; Verdebrecq (mademoiselle); Verdebrecq (sieur); Verdebrecq (dame)
    - Inventaire après décès du sieur Bigot, 8 mai 1786
      inventaire après décès; Bigot (sieur)
    - Contrat de mariage entre le sieur Francolon et la demoiselle Lépine, 9 mai 1786
      contrat de mariage; Francolon (sieur); Lepine (demoiselle)
    - Notoriété constatant le nombre des héritiers de monsieur Pennier, 10 mai 1786
      notoriété; Pennier (monsieur)
    - Contrat de mariage entre le sieur Lecouteux et la demoiselle Collet, 14 mai 1786
      contrat de mariage; Lecouteux (sieur); Collet (demoiselle)
    - Inventaire après décès du sieur de Pierre, 17 mai 1786
      inventaire après décès; Pierre (sieur de)
    - Inventaire après décès du sieur Pageau, 19 mai 1786
      inventaire après décès; Pageau (sieur)
    - Dépôt des baptistaires de madame de Larboust et de monsieur Mercier, 22 mai 1786
      acte d'état civil; dépôt de pièces; Larboust (madame de); Mercier (monsieur)
    - Notoriété portant renonciation par le sieur Le Roy à la succession de sa mère, 24 mai 1786
      notoriété; renonciation; Le Roy (sieur)
    - Testament déposé de monsieur de La Rochenegly, 7 juin 1786
      testament; dépôt de pièces; La Rochenegly (monsieur de)
    - Testament déposé de madame Félix, 8 juin 1786
      testament; dépôt de pièces; Felix (madame)
    - Contrat de mariage entre le sieur Besse et la demoiselle Chanez, 10 juin 1786
      contrat de mariage; Besse (sieur); Chanez (demoiselle)
    - Inventaire après décès de monsieur Dubouzet, 10 juin 1786
      inventaire après décès; Dubouzet (monsieur)
    - Dépôt du certificat de vie de monsieur Le Coquière, 13 juin 1786
      notoriété; dépôt de pièces; Le Coquière (monsieur)
    - Contrat de mariage entre le sieur Bouille et la demoiselle Jouvet, 14 juin 1786
      contrat de mariage; Bouille (sieur); Jouvet (demoiselle)
    - Inventaire après décès de madame Félix, 16 juin 1786
      inventaire après décès; Felix (madame)
    - Contrat de mariage entre le sieur Simonneau et la veuve Dallery, 18 juin 1786
      contrat de mariage; Simonneau (sieur); Dallery (veuve)
    - Notoriété portant renonciation par madame de Larboust à la succession de madame Félix, 23 juin 1786
      notoriété; renonciation; Felix (madame); Larboust (madame de)
    - Notoriété portant renonciation par monsieur l'abbé Mercier à la succession de madame veuve Felix, 24 juin 1786
      notoriété; renonciation; Felix (veuve); Mercier (monsieur); abbé
    - Inventaire après décès du sieur Simoneau, 27 juin 1786
      inventaire après décès; Simoneau (sieur)
    - Délivrance de legs de madame Félix, 30 juin 1786
      délivrance de legs; Felix (madame)
    - Dépôt des certificats de vie des sieur et dame Mollière, 7 juillet 1786
    - Contrat de mariage entre le sieur Delaune et la veuve Berné, 7 juillet 1786
      contrat de mariage; Delaune (sieur); Berné (veuve)
    - Notoriété en rectification des noms de la dame Lefebvre, 7 juillet 1786
      notoriété; Lefebvre (dame)
    - Contrat de mariage entre le sieur Meuret ditBourguignon et la demoiselle Marquet, 9 juillet 1786
      contrat de mariage; Meuret ditBourguignon (sieur); Marquet (demoiselle); Bourguignon, Meuret (sieur dit)
    - Notoriété après le décès du sieur Brousse, 12 juillet 1786
      notoriété; Brousse (sieur)
    - Notoriété après le décès du sieur Brandier, 15 juillet 1786
      notoriété; Brandier (sieur)
    - Notoriété en rectification des noms du sieur de Pierre, 17 juillet 1786
      notoriété; Pierre (sieur de)
    - Contrat de mariage entre le sieur Jourdant et la demoiselle Lallié, 18 juillet 1786
      contrat de mariage; Jourdant (sieur); Lallié (demoiselle)
    - Dépôt d'acte de notoriété constatant les héritiers de la demoiselle Darondeau, 19 juillet 1786
      notoriété; dépôt de pièces; Darondeau (demoiselle)
    - Délivrance de legs pour les héritiers du sieur Bigot, 20 juillet 1786
      délivrance de legs; Bigot (sieur)
    - Dépôt du certificat de vie du sieur Spirelly, 21 juillet 1786
      notoriété; dépôt de pièces; Spirelly (sieur)
    - Contrat de mariage entre monsieur Chas et mademoiselle Boyer, 21 juillet 1786
      contrat de mariage; Chas (monsieur); Boyer (mademoiselle)
    - Contrat de mariage entre le sieur Forey et la dame de Saint, 24 juillet 1786
      contrat de mariage; Forey (sieur); Saint (dame de)
    - Dépôt du certificat de vie de monsieur Fabus, 25 juillet 1786
    - Notoriété en rectification des noms de mademoiselle Plessis, 4 août 1786
      notoriété; Plessis (mademoiselle)
    - Contrat de mariage entre le sieur Fontenelle et la demoiselle Daid dite d'Anicette., 6 août 1786
      contrat de mariage; Fontenelle (sieur); Daid dite d'Anicette (demoiselle); Anicette-Daid (demoiselle d')
    - Inventaire après décès de la veuve Lallier, 7 août 1786
      inventaire après décès; Lallier (veuve)
    - Notoriété portant renonciation par monsieur Demory à la succession de sa mère, 10 août 1786
      notoriété; renonciation; Demory (monsieur)
    - Notoriété constatant le nombre des héritiers du sieur Guillot, 10 août 1786
      notoriété; Guillot (sieur)
    - Notoriété en rectification des noms de monsieur Dugon Dubouzet, 10 août 1786
      notoriété; Dugon Dubouzet (monsieur)
    - Contrat de mariage entre monsieur Bernard et mademoiselle Cassen, 23 août 1786
      contrat de mariage; Bernard (monsieur); Cassen (mademoiselle)
    - Dépôt du certificat de vie du sieur Oliviny, 28 août 1786
      notoriété; dépôt de pièces; Oliviny (sieur)
    - Contrat de mariage entre le sieur Jean Collet et la demoiselle Marie Charlotte.Aubin, 3 septembre 1786
      contrat de mariage; Collet, Jean; Aubin, Marie-Charlotte
    - Inventaire après décès de la dame Gérard d'Haudezelle., 4 septembre 1786
      inventaire après décès; Gérard d'Haudezelle (dame)
    - Contrat de mariage entre le sieur Gaillard et la veuve Pierre, 7 septembre 1786
      contrat de mariage; Gaillard (sieur); Pierre (veuve)
    - Notoriété constatant le nombre des héritiers des demoiselles Mestais, 9 septembre 1786
      notoriété; Mestais (demoiselles)
    - Contrat de mariage entre le sieur Plouet et la demoiselle Renié, 17 septembre 1786
      contrat de mariage; Plouet (sieur); Renié (demoiselle)
    - Notoriété constatant l'absence du sieur Taillandier, 19 septembre 1786
      notoriété; Taillandier (sieur)
    - Dépôt du mortuaire du sieur Renaud de Suipt, 20 septembre 1786
      acte d'état civil; dépôt de pièces; Renaud de Suipt (sieur)
    - Notoriété constatant l'absence du sieur Obron, 21 septembre 1786
      notoriété; Obron (sieur)
    - Inventaire après décès de monsieur Boutet d'Egvilly, 21 septembre 1786
      inventaire après décès; Boutet d'egvilly (monsieur)
    - Contrat de mariage entre le sieur Labouré et la demoiselle de Cambos, 25 septembre 1786
      contrat de mariage; Labouré (sieur); Cambos (demoiselle de)
    - Contrat de mariage entre le sieur Bayle et la demoiselle Rouxelle., 30 septembre 1786
      contrat de mariage; Bayle (sieur); Rouxelle (demoiselle)
    - Contrat de mariage entre le sieur Fossé et la demoiselle Ducastel, 1er octobre 1786
      contrat de mariage; Fossé (sieur); Ducastel (demoiselle)
    - Notoriété portant renonciation par le sieur Lallier aux successions de ses père et mère., 2 octobre 1786
      notoriété; renonciation; Lallier (sieur); Lallier (sieur); Lallier (dame)
    - Contrat de mariage entre le sieur Duprat et la demoiselle Bayet, 5 octobre 1786
      contrat de mariage; Duprat (sieur); Bayet (demoiselle)
    - Contrat de mariage entre le sieur Noizet et la demoiselle Guidonnet, 10 octobre 1786
      contrat de mariage; Noizet (sieur); Guidonnet (demoiselle)
    - Contrat de mariage entre le sieur Adam et la demoiselle Gosselin, 12 octobre 1786
      contrat de mariage; Adam (sieur); Gosselin (demoiselle)
    - Notoriété en rectification des noms du sieur Monet, 13 octobre 1786
      notoriété; Monet (sieur)
    - Notoriété en rectification des noms de madame de Larboust, 14 octobre 1786
      notoriété; Larboust (madame de)
    - Inventaire après décès de la dame Laffont, 18 octobre 1786
      inventaire après décès; Laffont (dame)
    - Testament de la demoiselle Garat, épouse Burtin de Vaurion, 18 octobre 1786
      testament; Garat (demoiselle); Burtin de Vaurion (sieur)
    - Notoriété concernant la dame Dumesnil, 26 octobre 1786
      notoriété; Dumesnil (dame)
    - Notoriété constatant les héritiers des sieur et dame Pillon, 30 octobre 1786
      notoriété; Pillon (sieur); Pillon (dame)
    - Contrat de mariage entre le sieur Grimprel et la demoiselle Grimperel, 5 novembre 1786
      contrat de mariage; Grimprel (sieur); Grimperel (demoiselle)
    - Testament déposé de madame Adenet, 7 novembre 1786
      testament; dépôt de pièces; Adenet (madame)
    - Notoriété portant renonciation à la succession de madame Gérard d'Handezelle, 10 novembre 1786
      notoriété; renonciation; Gérard d'handezelle (madame)
    - Inventaire après décès de madame Adenet, 13 novembre 1786
      inventaire après décès; Adenet (madame)
    - Contrat de mariage entre le sieur Chéron et la demoiselle Aurouze, 16 novembre 1786
      contrat de mariage; Chéron (sieur); Aurouze (demoiselle)
    - Contrat de mariage entre le sieur Rousseau et la demoiselle Charollais, 16 novembre 1786
      contrat de mariage; Rousseau (sieur); Charollais (demoiselle)
    - Contrat de mariage entre le sieur Le Brun et la demoiselle Bellissant., 23 novembre 1786
      contrat de mariage; Le Brun (sieur); Bellissant (demoiselle)
    - Inventaire après décès du sieur Monne, 23 novembre 1786
      inventaire après décès; Monne (sieur)
    - Contrat de mariage entre monsieur Borot et mademoiselle de Grammont., 25 novembre 1786
      contrat de mariage; Borot (monsieur); Grammont (mademoiselle de)